# 求助陈版：合同识别条件中的付款条款的含义

提问人：wantnessss 时间：2020-07-09 13:33:08
公司与客户签订了订购单（双方盖章确认，但不是正式的合同，是订购单形式的），标的、数量、单价、金额等都有约定，但是没有约定付款的进度，或者有约定年年 月日之前完成付款，但是具体年月日空白没有填；
根据新收入准则，合同需要满足 5 个条件，第四条，该合同有明确的与所转让商品相关的支付条款；
问题： 1 、此处所说的支付条款是指什么？包括付款进度吗？公司上述情况下能否在合同交付之后确认收入？
2 、如果能够确认收入，因为订购单没有约定具体的付款进度，订购单相关的合同义务履行完成后，确认收入时是确认为应收账款 还是合同资产？

回答人：chenyiwei
按照一般理解，合同要具备法律上认可的可执行的合同权利和义务，付款进度安排是应具备的条件。但另一方面，准则认可的合同也不是只有书面形式，也包括其他法律认可或者由普遍认可的行业惯例所形成的安排。另外，建议关注签订该订购单的依据是什么？在订购单之上，是否还有其他框架协议或类似安排对双方权利义务作出进一步约定？总之判断合同是否成立，要综合考虑多方面的因素和情况。
在合同成立的前提下，在交付商品时确认收入，对应项目是应收账款还是合同资产，取决于除了时间流逝之外还有无其他需满足的付款前提条件，与合同是否约定了付款进度没有直接关系。